【裁判字號】    90,易,36
【裁判日期】    900606
【裁判案由】    竊盜
【裁判全文】
臺灣新竹地方法院刑事判決                              九十年度易字第三六號
    公  訴  人  臺灣新竹地方法院檢察署檢察官
    被      告  丁○○
右列被告因竊盜案件，經檢察官提起公訴（八十九年度偵字第六八三九號），本院判
決如左：
    主  文
丁○○連續竊盜，處有期徒刑參月，如易科罰金，以參佰元折算壹日；又攜帶兇器竊
盜，處有期徒刑陸月，如易科罰金，以參佰元折算壹日。應執行有期徒刑捌月，如易
科罰金，以參佰元折算壹日。
    事  實
一、丁○○於民國八十六年間因竊盜罪，經本院判處有期徒刑三月，緩刑二年（未構
    成累犯），於緩刑期間，仍不知悔改，復基於意圖為自己不法所有之概括犯意，
    而為下列行為：
（一）於民國八十八年十一月八日夜間八時許，在桃園縣中壢市遠東戲院內，乘甲○○不注意之際，以徒手竊取甲○○置放於座椅上之皮包一個，內有新台幣（下
      同）二千元、汽機車駕駛執照各一張、機車行車執照一張、身分證一只等物，
      得手後將金錢花用完畢。
（二）復於八十八年十二月十五日夜間八時許，在桃園縣中壢市來來戲院內，乘乙○○不注意之際，以徒手竊取乙○○置放於座椅上之皮包一個，內有四千元、身
      分證、郵局提款卡、聯邦銀行及台新銀行信用卡、汽機車駕駛執照各一只，得
      手後將金錢花用完畢。
二、丁○○復另行起意，基於意圖為自己不法之所有，於八十九年十月二十日下午三
    時四十五分許，在新竹市○○路二四一巷十二號前，持自已所有客觀上足供兇器
    使用之起子一把（未據扣案）旋開螺絲之方式，拆卸竊取丙○○所有之車號ＲＭ
    Ｃ－三三九號機車車牌一面。嗣於八十九年十一月二十九日下午三時四十分許，
    丁○○騎乘機車，行經新竹市○○路、水田街口時為警臨檢察攔查，在其機車後
    行李廂查獲甲○○所有之黑色皮夾一個、機車行車執照一只，乙○○所有之身分
    證、郵局金融卡、台新銀行及聯邦銀行信用卡、行車執照，汽機車駕駛執照等物
    ，丁○○供出上情後，經警另於其新竹縣新豐鄉中崙村中崙三三三之二號一樓租
    屋處，查獲上開丙○○所有之車牌一面，始查悉上情。
三、案經新竹市警察局第一分局報告臺灣新竹地方法院檢察官偵查起訴。
    理  由
一、訊據被告除否認竊取右揭ＲＭＣ－三三九號機車車牌外，其餘犯行，迭據被告於
    偵、審中坦白承認，互核與被害人甲○○、乙○○於警訊中指述之被害情節均相
    符合，此外復有贓物認領保管收據二份在卷足憑，被告之自白核與事證相符，被
    告此部分犯行堪以認定。被告雖否認犯有上揭竊取機車車牌犯行，惟查，被告於
    警訊、檢察官偵查中均坦認右揭犯行，互核與被害人丙○○所指被害情節相符，
    此外，復有贓物認領保管收據、車輛竊盜、車牌失竊資料個別查詢表－查詢車輛
    認可資料各一份在卷足憑，事證明確，被告於本院審理辯稱：忘記有無竊取該車
    牌云云，核與上開事證不符，顯屬事後卸責之詞，殊難採信。另被告雖抗辯稱，
    其患有精神分裂方面之疾病，容易產生幻覺，並提出診斷證明書一份為憑，然查
    ，被告於本院審理時陳稱：其常常有幻覺，將物品看錯（如鉛筆看成橡皮擦）云
    云，經本院詢以：所竊得之皮包、車牌等物品會看錯成何物？被告答稱：記不清
    楚等語；足認被告僅係有看錯物品之幻覺，並無將物品看成是自己所有物之情形
  。且被告對於竊取他人物品是不對的，亦能明瞭，另佐以，被告上開偷盜行為，
    均係在戲院黑暗處或乘人不注意時為之，尚知掩人耳目，顯見被告於行為時及本
    院審理時，其辨別事理能力顯與常人無異，是被告上述辯詞即無足採，罪證明確
    ，應依法論科。
二、核被告丁○○所為上揭事實欄一（一）、（二）部分行為，均係犯刑法第三百二
    十條第一項之竊盜罪；所為事實欄二部分行為，係犯刑法第三百二十一條第一項
    第三款之攜帶兇器竊盜罪。被告所為事實欄一（一）、（二）二次犯行，時間緊
    接，方法相同，觸犯構成要件相同之罪名，顯係基於概括犯意為之，依連續犯規
    定論以竊盜一罪，並依法加重其刑。被告所犯上開連續竊盜及加重竊盜二罪，犯
    意各別，行為不同，應分論併罰。爰審酌被告曾有竊盜前科，經本院判處有期徒
    刑三月，緩刑二年，有臺灣高等法院被告全國前案紀錄表在卷可按，被告於該案
    件獲處緩刑寬典，竟仍於緩刑期間再犯案，顯見其素行不佳，且顯無悔意，既其
    犯罪之動機、犯罪所生之損害尚輕及犯後坦承犯行等一切情狀，分別量處如主文
    所示之刑，並均諭知易科罰金之折算標準，並定其應執行之刑。另被告行為後，
    刑法第四十一條業於九十年一月四日修正為「犯最重本刑為五年以下有期徒刑以
    下之刑之罪，而受六月以下有期徒刑或拘役之宣告，因身體、教育、職業、家庭
    之關係或其他正當事由，執行顯有困難者，得以一元以上三元以下折算一日，易
    科罰金。但確因不執行所宣告之刑，難收矯正之效或難以維持法秩序者，不在此
    限。」「併合處罰之數罪，均有前項情形，其應執行之刑逾六月者，亦同。」並
    於同年月十日公佈施行，於同年月十二日生效，比較新舊法之規定，以變更後之
    新法對被告等有利，依刑法第二條第一項前段之規定，自應適用裁判時之新法。
    又作案用之起子一把，被告坦認為其所有，然因未據扣案，為免執行困難，不予
    宣告沒收，併此敘明。
三、據上論斷，應依刑事訴訟法第二百九十九條第一項前段，刑法第二條第一項前段
    第五十六條、第三百二十條第一項、第三百二十一條第一項第三款、第五十一條
    第五款、第四十一條第一項前段、第二項，罰金罰鍰提高標準條例第一條前段、
    第二條，判決如主文。
本案經檢察官吳金棟到庭執行職務。
中      華      民      國    九十      年      六      月      六      日
                                臺灣新竹地方法院刑事第一庭
                                    法  官  滕治平
右正本證明與原本無異。
如不服本判決，應於判決送達後十日內向本院提出上訴狀( 應附繕本 )，上訴於
臺灣高等法院。
                                    書記官  江靜玲
中      華      民      國    九十      年      六      月      七      日
附錄：
中華民國刑法第三百二十條
 (普通竊盜罪、竊佔罪)
意圖為自己或第三人不法之所有，而竊取他人之動產者，為竊盜罪，處五
年以下有期徒刑、拘役或五百元以下罰金。
意圖為自己或第三人不法之利益，而竊佔他人之不動產者，依前項之規定
處斷。
前二項之未遂犯罰之。
中華民國刑法第三百二十一條
 (加重竊盜罪)
犯竊盜罪而有左列情形之一者，處六月以上五年以下有期徒刑：
一  於夜間侵入住宅或有人居住之建築物、船艦，或隱匿其內而犯之者。
二  毀越門扇、牆垣或其他安全設備而犯之者。
三  攜帶兇器而犯之者。
四  結夥三人以上而犯之者。
五  乘火災、水災或其他災害之際而犯之者。
六  在車站或埠頭而犯之者。
前項之未遂罰之。


司法院資訊處製作；財團法人民間司法改革基金會備份。
